【裁判字號】    89,易緝,34
【裁判日期】    890929
【裁判案由】    傷害
【裁判全文】
臺灣臺北地方法院刑事判決                          八十九年度易緝字第三四號
    公  訴  人  臺灣臺北地方法院檢察署檢察官
    被      告  乙○○
右列被告因傷害案件，經檢察官提起公訴（八十七年度偵字第三三五三號），本院判
決如左：
    主      文
乙○○傷害人之身體，處有期徒刑陸月，如易科罰金以參佰元折算壹日。緩刑貳年。
    事      實
一、緣丙○於民國八十八年一月二十七日凌晨四時許偕友人至台北市中山區○○○路
    ○段四一巷二號鐵達尼ＫＴＶ飲酒消費，嗣因與該ＫＴＶ內之女服務生黃淑娟因
    是否有不當肢體接觸而生爭執，適亦至該店消費之乙○○見狀即上前探詢發生何
    事，丙○即為此與乙○○生口角爭執，二人一言不合，乙○○竟基於傷害丙○身
    體之犯意，自該ＫＴＶ吧台內隨手取得水果刀一把，刺向丙○，而使丙○因此受
    有左肩刺裂傷長十公分、寬三公分、深五公分合併佐血氣胸之傷害。乙○○於其
    傷害丙○之犯行得逞後，雖於其上開犯行未為有任何偵查犯罪職權之公務員已知
    悉前，於翌日（即一月二十八日）下午四時許，攜帶其所用之犯罪工具水果刀一
    把向台北市政府警察局中山分局（以下稱中山分局）刑事小隊長甲○○自承犯罪
    ，惟經檢察官偵查將其向本院提起公訴後，先於八十八年十一月三十日因傳拘無
    著，由本院對其發布通緝，嗣於八十九年一月二十一日為警緝獲解送本院，經本
    院法官諭知交保後又傳拘無著，再由本院於八十九年六月七日對其發布通緝，而
    於八十九年六月九日方為警緝獲解送本院歸案審理。
二、案經丙○訴由台北市政府警察局中山分局移送台灣台北地方法院檢察署檢察官偵
    查起訴。
    理      由
一、右揭事實一之部分，業據被告於警訊、檢察官偵查及於本院審理時供承不諱（偵
    查卷第三頁至第四頁偵訊筆錄、第十八頁訊問筆錄、第二七頁訊問筆錄、第五四
    頁訊問筆錄及本院八十九年九月十五日審判筆錄參照），核與告訴人丙○指訴之
    情節相符，並有記載告訴人丙○受有前開傷害之慶生醫院診斷證明書一紙附卷可
    稽（偵查卷第七頁參照），復有被告所用以傷害告訴人丙○之水果刀一把扣案足
    資佐證，是依（一）告訴人丙○之指訴；（二）記載告訴人丙○受有前開傷害之
    慶生醫院診斷證明書及（三）扣案被告所用以傷害告訴人丙○之水果刀一把等補
    強證據已足資擔保被告於警訊、檢察官偵查及於本院審理中所為上開任意性自白
    具有相當程度之真實性，而得使本院確信被告前述自白之犯罪事實確屬真實，從
    而依刑事訴訟法第一百五十六條第一項「被告之自白，非出於強暴、脅迫、利誘
    、詐欺、違法羈押或其他不正之方法，且與事實相符者，得為證據。」及第二項
    「被告之自白，不得作為有罪判決之唯一證據，仍應調查其他必要之證據，以察
    其是否與事實相符。」規定，本院自得依被告前述自白及各該補強證據認定被告
    確有為前述犯行，本件事證明確，被告犯行堪以認定。
二、核被告乙○○所為係犯刑法第二百七十七條第一項之普通傷害罪。公訴人雖於其
    起訴書犯罪事實欄記載被告有與不知名之男子三、四人共同徒手毆打告訴人丙○
    ，惟告訴人丙○不論於警訊、檢察官偵查或於本院審理時均未能明確指出被告是
    否有與檢察官於起訴書中所記載之不詳姓名三、四名男子徒手共同對其毆打，被
    告又堅詞否認有與他人徒手共同毆打告訴人丙○，於卷存證據資料內又無被告有
    與任何三、四名男子徒手毆打告訴人丙○之積極事證存在，本院尚無得認被告有
    如檢察官所認與不知名之男子三、四人共同徒手毆打告訴人丙○之行為，應予敘
    明。爰審酌被告之犯罪動機、手段、犯罪對被害人丙○所生損害暨其犯後尚能坦
    承犯行犯後態度良好等一切情狀，量處如主文所示之刑，並諭知易科罰金之折算
    標準。末查被告前未曾受有期徒刑以上刑之宣告，此有台灣高等法院檢察署刑案
    記錄簡覆表一紙附卷可憑，且其已與被害人丙○成立和解，願分期賠償被害人丙
    ○所受損害（本院卷附八十九年度附民字第四二四號和解筆錄參照），且被害人
    丙○亦表示不追究被告之犯行（本院八十九年九月十五日審判筆錄參照），其經
    此偵查審判經過，自當知所警惕而無虞再犯，本院綜核各情認上開刑之宣告，已
    足策其自新，因認所宣告之刑，以暫不執行為適當，併諭知緩刑二年，以啟自新
    。
三、被告如前所述於其傷害被害人丙○之犯行得逞後，於其上開犯行未為有任何偵查
    犯罪職權之公務員已知悉前，於八十八年一月二十八日下午四時許，即攜帶其所
    用之犯罪工具水果刀一把向中山分局刑事小隊長甲○○自承犯罪，已據證人甲○
    ○於本院八十九年五月十二日調查時供述明確（當日訊問筆錄參照），惟被告經
    檢察官偵查將其向本院提起公訴後，先於八十八年十一月三十日因傳拘無著，由
    本院對其發布通緝，嗣於八十九年一月二十一日為警緝獲解送本院，經本院法官
    諭知交保後又傳拘無著，再由本院於八十九年六月七日對其發布通緝，而於八十
    九年六月九日方為警緝獲解送本院歸案審理，此有本院前開二次對被告發布通緝
    之通緝書及其先後為台南縣警察局新營分局、麻豆分局緝獲解送本院歸案審理之
    通緝案件移送書可稽，是被告雖有在其上開犯行未為有任何偵查犯罪職權之公務
    員已知悉前，向該管公務員告知自承其犯罪之事實，惟其事後並未自動到案接受
    審判，而係經本院發布通緝後為警緝獲解送歸案，自與刑法第六十二條前段所定
    自首需有對於未發覺之犯罪自首及不逃避接受裁判之要件不符，而不得邀該條規
    定減輕其刑之寬典，應予說明（本院卷附最高法院七十六年度台上字第二０三九
    號判決及司法院第二廳七十一年（七一）廳刑一字第五六０號函研究意見亦採同
    一見解，可資參照）。
據上論斷，應依刑事訴訟法第二百九十九條第一項前段，刑法第二百七十七條第一項
、第四十一條、第七十四條第一款，罰金罰鍰提高標準條例第一條前段、第二條，判
決如主文。
本案經檢察官繆卓然到庭執行職務
中      華      民      國    八十九    年      九      月    二十九    日
                                      臺灣臺北地方法院刑事第三庭
                                          法  官  葉  建  廷
右正本證明與原本無異
如不服本判決，應於判決送達後十日內向本院提出上訴狀
                                          書記官  許  婉  如
中      華      民      國    八十九    年      十      月      二      日
附錄本案論罪科刑法條全文：
刑法第二百七十七條第一項：
傷害人之身體或健康者，處三年以下有期徒刑，拘役或一千元以下罰金。


司法院資訊處製作；財團法人民間司法改革基金會備份。
